【裁判字號】    95,訴,3684
【裁判日期】    951205
【裁判案由】    偽證
【裁判全文】
臺灣高雄地方法院刑事判決              95年度訴字第3684號
公  訴  人  台灣高雄地方法院檢察署檢察官
被      告  甲○○
                    現在監
上列被告因偽證案件，經檢察官提起公訴（95年度偵字第20540
號），本院適用簡式審判程序，判決如下：
    主  文
甲○○犯偽證罪，累犯，處有期徒刑陸月。
    事  實
一、甲○○前於民國92年間因竊盜案件，業經台灣高等法院92年
    易字第1027號判處有期徒刑7 月確定，嗣於93年2 月29日縮
    短刑期執行完畢。詎仍不知悔改，明知其與劉家賢於94年3
    月4 日14時許各出資新台幣 (下同)250 萬 元，由其聯絡林
    重陽洽談購買海洛因事宜，而在高雄縣大社鄉○○路101 號
    前為警查獲，竟為使林重陽脫免刑責，基於偽證之犯意，先
    後於附表一所示檢察官偵查及法官審理時，供前具結後，就
    其有無向林重陽購買海洛因之重要關係事項，虛偽陳述如附
    表一所示之證言，足以生影響司法之正確性。
二、案經臺灣高雄地方法院檢察署檢察官偵查起訴。
    理  由
壹、程序部分
    本件被告甲○○所犯係死刑、無期徒刑、最輕本刑為3 年以
    上有期徒刑以外之罪，其於準備程序中就前揭被訴事實為有
    罪之陳述，經受命法官告知簡式審判程序之旨，並聽取公訴
    人、被告之意見後，本院認無不得或不宜改依簡式審判程序
    進行之處，爰依刑事訴訟法第273 條之1 第1 項、第284 條
    之1 ，裁定本件由受命法官獨任進行簡式審判程序，合先敘
    明。
貳、實體部分
一、前揭事實，業據被告甲○○於偵查及本院審理時坦承不諱，
    並有93年3 月4 日被告之警詢筆錄、另案被告許勝德警詢之
    供述，證人劉家賢警詢及其94年11月17日偵訊之證詞，證人
    即警員蔡威鴻、陳致宏、蕭震國於偵訊證詞及扣案之海洛因
    1 包及現金5 百元在卷足憑，核被告之自白與事實相符，本
    件事證明確，被告犯行堪以認定。
二、被告行為後，如附表二所示之相關法律業經變更，並於95年
    7 月1 日施行，玆經整體比較結果，裁判時法並未較為有利
    ，從而依刑法第2 條第1 項規定，自應適用各該行為時法，
    亦即修正前法至明 (最高法院95年度第8 次刑事庭總會決議
    參照)。
三、被告於檢察官訊問及法官審理時時，就是否有向林重陽購買
    海洛因等案情有重要關係之事項，供後具結，虛偽陳述「有
    無向林重陽購買海洛因」部分，係犯刑法第168 條之偽證罪
    。被告在同一案件（即林重陽販賣毒品案件）偵查、審判中
    ，雖多次就同一事項偽證，但其侵害國家法益僅為1 個，故
    僅成立1 個偽證罪。被告前因竊盜案件，經本院以92年度易
    字第1027號判處有期徒刑7 月確定，嗣於93年2 月29日縮短
    刑期執行完畢，有臺灣高等法院被告前案紀錄表可參，其於
    執行完畢後5 年內再犯本件有期徒刑以上之罪，為累犯，應
    依修正前刑法第47條之規定加重其刑。
四、爰審酌被告為私人因素，竟為偽證行為，影響國家偵查權之
    正確行使，妨害司法之公正性，並增加訴訟資源之浪費，惟
    考量被告尚知坦承犯行態度尚佳，且教育程序為國中畢業等
    一切情狀，量處如主文所示之刑。
據上論斷，應依刑事訴訟法第273 條之1 第1 項、第299 條第1
項前段，刑法第2 條第1 項、第168 條，修正前刑法第47條，判
決如主文。
中    華    民    國    95    年    12    月    5    日
                  刑事第五庭    法  官  張金柱
以上正本證明與原本無異。
如不服本判決，應於收受送達後10日內向本院提出上訴書狀（應
附繕本）。
中    華    民    國    95    年    12    月    12    日
                                書記官  蘇  豫
附錄本判決論罪之法條：
中華民國刑法第168條
（偽證罪）
於執行審判職務之公署審判時或於檢察官偵查時，證人、鑑定人
、通譯於案情有重要關係之事項，供前或供後具結，而為虛偽陳
述者，處7 年以下有期徒刑。
附表一：
┌──┬────┬─────┬──────┬───────────────────┐
│編號│時間    │案號      │地點        │證言內容                              │
├──┼────┼─────┼──────┼───────────────────┤
│一  │94年3月4│台灣高雄地│台灣高雄地方│問：（94年3月4日）被查獲的毒品是如何來│
│    │日下午11│方法院檢察│法院檢察署法│的？                                  │
│    │時19分  │署94年度偵│警室        │答：是在大社鄉下午二點半左右向「旺仔」│
│    │        │字第5780號│            │拿的                                  │
│    │        │          │            │問：毒品是否向林重揚、許勝德買的？    │
│    │        │          │            │答：不是                              │
│    │        │          │            │                                      │
│    │        │          │            │                                      │
│    │        │          │            │                                      │
├──┼────┼─────┼──────┼───────────────────┤
│二  │94年10月│台灣高雄地│台灣高雄地方│問：（94年3月4日）海洛因來源？        │
│    │13日下午│方法院檢察│法院檢察署偵│答：查獲前5分到10份鐘在查獲處向「旺仔 │
│    │2時23分 │署94年度偵│查庭        │」買的。                              │
│    │        │續字第    │            │問：後來為何和林重揚、許勝德碰面？    │
│    │        │183 號    │            │答：我交易後剛好看見林重揚開車經過，就│
│    │        │          │            │將他攔下，和他聊天‧‧‧              │
│    │        │          │            │                                      │
│    │        │          │            │                                      │
│    │        │          │            │                                      │
├──┼────┼─────┼──────┼───────────────────┤
│三  │95年6月 │台灣高雄地│台灣高雄地方│問：如何與販賣毒品的人約定交易時間、地│
│    │22日下午│方法院95年│法院刑事第三│點？                                  │
│    │2時30分 │度訴字第  │法庭        │答：我是向一個叫「旺仔」的人購買的，旺│
│    │        │1055號    │            │仔都固定出現一個麵攤，我就是去那裡買的│
│    │        │          │            │問：既然馬上就要閃人了，為何還會遇到被│
│    │        │          │            │告林重揚？                            │
│    │        │          │            │答：我買完毒品之後，剛好要走的時候，在│
│    │        │          │            │十字路口看到被告林重揚在停紅燈，我就叫│
│    │        │          │            │林重揚，林重揚就轉過來了              │
└──┴────┴─────┴──────┴───────────────────┘
┌──────────────────────────────────────────────────┐
│附表二：                                                                                            │
├──────┬─────────────┬─────────────┬───────┬───────┤
│相關變更條文│行為時法（下稱舊法）之內容│裁判時法（下稱新法）之內容│比  較  理  由│備    註      │
├──────┼─────────────┼─────────────┼───────┼───────┤
│【累犯要件之│受徒刑之執行完畢，或一部之│受有期徒刑之執行完畢，或受│舊法不論故意或│無論依新法或舊│
│變更】修正前│執行而赦免後，5 年以內故意│無期徒刑或有期徒刑一部之執│過失犯，只須符│法均構成累犯，│
│刑法第47條與│再犯有期徒刑以上之罪者，為│行而赦免後，5 年以內再犯有│合法定要件，即│並無新舊法比較│
│現行法第47條│累犯，加重本刑至二分之一。│期徒刑以上之罪者，為累犯，│構成累犯，新法│問題，故應適用│
│            │                          │加重本刑至二分之一。      │第47條第1 項限│舊法          │
│            │                          │                          │於故意犯始構成│              │
│            │                          │                          │累犯。        │              │
│            │                          │                          │              │              │
├──────┼─────────────┼─────────────┼───────┼───────┤
║整體比│舊法│刑法第168條                                                           │依舊法        │
║較結果│    │                                                                      │              │
║      ├──┼───────────────────────────────────┤              │
║      │新法│上開條文未修正                                                        │              │
║      │    │                                                                      │              │
╚═══╧══╧═══════════════════════════════════╧═══════╛


司法院資訊處製作；財團法人民間司法改革基金會備份。
